【裁判字號】    97,訴,145
【裁判日期】    970201
【裁判案由】    違反毒品危害防制條例
【裁判全文】
臺灣彰化地方法院刑事判決               97年度訴字第145號
公  訴  人  臺灣彰化地方法院檢察署檢察官
被      告  甲○○
                    現另案在臺灣彰化監獄彰化分監執行中
上列被告因違反毒品危害防制條例案件，經檢察官提起公訴（九
十六年度毒偵字第五○一一、六一六三號），本院依簡式審判程
序判決如下：
    主  文
甲○○施用第一級毒品，處有期徒刑壹年貳月；又施用第二級毒
品，處有期徒刑拾月。應執行有期徒刑壹年拾壹月。
    事  實
一、甲○○前因施用第一級毒品、第二級毒品案件，經臺灣雲林
    地方法院以九十年度訴字第七八號分別判處有期徒刑八月、
    六月，應執行有期徒刑一年確定；因施用第二級毒品案件，
    經臺灣雲林地方法院以九十年度易字第八五一號判處有期徒
    刑七月確定，因施用第一級毒品案件，經臺灣雲林地方法院
    以九十一年度訴字第一八五號判處有期徒刑十月確定，上開
    二案再經臺灣雲林地方法院以九十一年度聲字第五○九號裁
    定合併定其應執行刑為有期徒刑一年四月確定；上開案件嗣
    經送監接續執行，於民國九十二年十二月十五日因縮短刑期
    假釋出監付保護管束；於假釋期間，復因施用第一級毒品案
    件，經臺灣雲林地方法院以九十三年度訴字第四九四號判處
    有期徒刑十月確定，因竊盜案件，經臺灣雲林地方法院以九
    十四年度易字第十五號判處有期徒刑十月確定，因施用第二
    級毒品案件，經臺灣雲林地方法院以九十四年度易字第六號
    判處有期徒刑五月確定，上開三案再經臺灣雲林地方法院以
    九十四年度聲字第三二八號裁定合併定其應執行刑為有期徒
    刑一年十月確定，並經撤銷假釋，再送監與前揭殘刑接續執
    行，於九十五年十二月二十六日因縮短刑期假釋出監付保護
    管束，應至九十六年七月一日始縮刑期滿。又因施用第一級
    毒品、第二級毒品案件，經本院以九十六年度訴字第一二八
    九號分別判處有期徒刑三月十五日、七月、四月，應執行有
    期徒刑一年確定，並於九十六年十二月二十八日經送監執行
    ，現仍在臺灣彰化監獄執行中（均不構成累犯）。另因首揭
    施用毒品案件，經臺灣雲林地方法院以九十年度毒聲字第十
    九號裁定送強制戒治，嗣經戒治所評定合格，認無繼續戒治
    之必要，由臺灣雲林地方法院以九十年度毒聲字第九○七號
    裁定停止戒治，所餘戒治期間付保護管束，後經臺灣雲林地
    方法院以九十年度毒聲字第一三一四號裁定撤銷停止戒治，
    令入戒治處所繼續施以強制戒治，並於九十一年七月三十一
    日執行完畢。詎甲○○於前開強制戒治執行完畢釋放後五年
    內，且於假釋期間，仍不知悔改，復於九十六年六月三日下
    午一時許，在其位於彰化縣員林鎮○○里○○街二六號居所
    內，以將第一級毒品海洛因粉末置入注射針筒內加水後，再
    以針筒注射手臂血管之方式，施用第一級毒品海洛因一次；
    另於上開施用第一級毒品後之同日某時許，在其上開居所內
    ，以將第二級毒品甲基安非他命置於玻璃球管內用火燒烤而
    吸其煙霧之方式，施用第二級毒品甲基安非他命一次。嗣於
    九十六年六月六日上午十一時許，為警在上開居所前盤查而
    查獲，經其同意採集尿液送驗，結果呈嗎啡、甲基安非他命
    陽性反應，始悉上情。
二、案經彰化縣警察局員林分局報告臺灣彰化地方法院檢察署檢
    察官偵查起訴。
    理  由
一、按除被告所犯為死刑、無期徒刑、最輕本刑為三年以上有期
    徒刑之罪或高等法院管轄第一審案件者外，於刑事訴訟法第
    二百七十三條第一項程序進行中，被告先就被訴事實為有罪
    之陳述時，審判長得告知被告簡式審判程序之旨，並聽取當
    事人、代理人、辯護人及輔佐人之意見後，裁定進行簡式審
    判程序；除簡式審判程序、簡易程序及第三百七十六條第一
    款、第二款所列之罪之案件外，第一審應行合議審判；刑事
    訴訟法第二百七十三條之一第一項、第二百八十四條之一分
    別定有明文。本件被告甲○○所犯係死刑、無期徒刑、最輕
    本刑為三年以上有期徒刑或高等法院管轄第一審案件以外之
    罪，且於本院行準備程序時就被訴事實為有罪之陳述，經受
    命法官告知簡式審判程序之旨，並聽取公訴人、被告之意見
    後，本院合議庭認無不得或不宜改依簡式審判程序進行之處
    ，經評議結果，裁定改由受命法官獨任行簡式審判程序，合
    先敘明。
二、訊據被告甲○○對於上開施用第一級毒品海洛因、第二級毒
    品甲基安非他命之犯行，均坦承不諱，且警員於九十六年六
    月六日，經其同意採集尿液送驗，結果呈嗎啡、甲基安非他
    命陽性反應，此有尿液代號與真實姓名對照認證單、詮昕科
    技股份有限公司濫用藥物尿液檢驗報告、中山醫學大學附設
    醫院尿液檢驗複驗報告各一紙在卷可稽，足徵被告之自白確
    與事實相符。又被告前因施用毒品案件，經臺灣雲林地方法
    院以九十年度毒聲字第十九號裁定送強制戒治，嗣經戒治所
    評定合格，認無繼續戒治之必要，由臺灣雲林地方法院以九
    十年度毒聲字第九○七號裁定停止戒治，所餘戒治期間付保
    護管束，後經臺灣雲林地方法院以九十年度毒聲字第一三一
    四號裁定撤銷停止戒治，令入戒治處所繼續施以強制戒治，
    並於九十一年七月三十一日執行完畢，此有臺灣彰化地方法
    院檢察署刑案資料查註紀錄表及臺灣高等法院被告前案紀錄
    表各一份在卷可考。被告於前開強制戒治執行完畢釋放後，
    五年內再犯本件施用第一級毒品、第二級毒品犯行，依毒品
    危害防制條例第二十三條第二項規定，自應依法論科。本件
    事證明確，被告施用第一級毒品海洛因、第二級毒品甲基安
    非他命之犯行，均堪認定。
三、核被告所為，分別係犯毒品危害防制條例第十條第一項之施
    用第一級毒品罪、同條第二項之施用第二級毒品罪。被告為
    施用第一級毒品、第二級毒品，而持有各該級毒品，其持有
    之低度行為，應各為施用之高度行為所吸收，均不另論罪。
    再被告所犯上開二罪，係犯意各別、行為互殊，應予分論併
    罰。被告前因施用第一級毒品、第二級毒品案件，經臺灣雲
    林地方法院以九十年度訴字第七八號分別判處有期徒刑八月
    、六月，應執行有期徒刑一年確定；因施用第二級毒品案件
    ，經臺灣雲林地方法院以九十年度易字第八五一號判處有期
    徒刑七月確定，因施用第一級毒品案件，經臺灣雲林地方法
    院以九十一年度訴字第一八五號判處有期徒刑十月確定，上
    開二案再經臺灣雲林地方法院以九十一年度聲字第五○九號
    裁定合併定其應執行刑為有期徒刑一年四月確定；上開案件
    嗣經送監接續執行，於九十二年十二月十五日因縮短刑期假
    釋出監付保護管束；於假釋期間，復因施用第一級毒品案件
    ，經臺灣雲林地方法院以九十三年度訴字第四九四號判處有
    期徒刑十月確定，因竊盜案件，經臺灣雲林地方法院以九十
    四年度易字第十五號判處有期徒刑十月確定，因施用第二級
    毒品案件，經臺灣雲林地方法院以九十四年度易字第六號判
    處有期徒刑五月確定，上開三案再經臺灣雲林地方法院以九
    十四年度聲字第三二八號裁定合併定其應執行刑為有期徒刑
    一年十月確定，並經撤銷假釋，再送監與前揭殘刑接續執行
    ，於九十五年十二月二十六日因縮短刑期假釋出監付保護管
    束，應至九十六年七月一日始縮刑期滿，此有臺灣彰化地方
    法院檢察署刑案資料查註紀錄表及臺灣高等法院被告前案紀
    錄表各一份在卷可考；被告於前開假釋期間內再犯本件之二
    罪，自與刑法第四十七條所定累犯之要件有間，應不構成累
    犯，公訴人認被告再犯本件之二罪為累犯一節，容有誤會。
    爰審酌被告曾因施用毒品經送觀察、勒戒、強制戒治後，仍
    未能戒斷，再犯本案之罪，顯然未能善體國家設置觀察、勒
    戒、強制戒治機構，協助毒品施用者戒除毒癮之良法美意，
    及其犯罪之動機、目的、生活狀況、品行、所生危害，暨犯
    罪後坦承犯行，態度尚屬良好等一切情狀，分別量處如主文
    所示之刑，並定其應執行之刑。
據上論斷，應依刑事訴訟法第二百七十三條之一第一項、第二百
九十九條第一項前段，毒品危害防制條例第十條第一項、第二項
，刑法第十一條前段、第五十一條第五款，判決如主文。
本案經檢察官蔡曉崙到庭執行職務。
中    華    民    國    97    年    2     月    1     日
                        刑事第六庭    法  官  鄭舜元
以上正本證明與原本無異。
如不服本判決，應於判決送達後10日內，向本院提出上訴書狀，
上訴書狀應「敘述具體上訴理由」，並按他造當事人之人數附繕
本。「切勿逕送上級法院」。
中    華    民    國    97    年    2     月    1     日
                                      書記官  呂雅惠
附錄：論罪科刑法條：
毒品危害防制條例第十條：
施用第一級毒品者，處六月以上五年以下有期徒刑。
施用第二級毒品者，處三年以下有期徒刑。


司法院資訊處製作；財團法人民間司法改革基金會備份。
